Minutes et répertoires du notaire Charles Georges CLAUSSE, 4 octobre 1826 - 4 août 1837 (étude XVII)
Archives nationales
- Répertoire(s) de Charles Georges CLAUSSE, 2 janvier 1825 - 14 septembre 1842; MC/RE/XVII/11 - MC/RE/XVII/13
  - Répertoire. 1832, 21 juin - 1836, 9 avril, 21 juin 1832 - 9 avril 1836; MC/RE/XVII/12
    - Inventaire après décès de Nicolas-Barthélémy Robinet, et Marie-Françoise-Claudine Donnet, son épouse, l'un décédé le 31 juillet, et le deuxième le 1er août 1832., 8 octobre 1832
      inventaire après décès; Robinet, Nicolas-Barthélémy; Donnet, Marie-Françoise-Claudine
    - Inventaire après décès de Eléonore-Nicole-Clément, veuve de Jean Deschamps, rue Vieille du Temple, n° 21., 18 octobre 1832
      inventaire après décès; Vieille-du-Temple (rue); Clément, Eléonore-Nicole; Deschamps, Jean
    - Inventaire après décès de Jean-François-Marie Girard, maître faïencier rue Mouffetard, n° 35., 25 octobre 1832
      inventaire après décès; Mouffetard (rue); Girard, Jean-François-Marie
    - Inventaire après décès de Christophe-Théodore Chevanne, rue Sainte-Anne, n° 14., 4 décembre 1832
      inventaire après décès; Sainte-Anne (rue); Chevanne, Christophe-Théodore
    - Inventaire après décès de Edmée-Reine-Zénobie Lefort, épouse de Charles-Jean-Baptiste Lelong, architecte, rue Saint-Honoré, n° 315., 19 janvier 1833
      inventaire après décès; Saint-Honoré (rue); Lefort, Edmée-Reine-Zénobie; Lelong, Charles-Jean-Baptiste; architecte
    - Inventaire après décès de Vincent Falson, garçon de bureau, rue du Temple, n° 51, le 21 décembre 1832., 26 janvier 1833
      inventaire après décès; Temple (rue du); Falson, Vincent
    - Inventaire après décès de Marguerite Dauplaix, épouse de Léonard Bourdier, rue du Faubourg Saint-Honoré, n° 22, le 18 janvier 1831., 28 janvier 1833
      inventaire après décès; Faubourg-Saint-Honoré (rue du); Dauplaix, Marguerite; Bourdier, Léonard
    - Inventaire après décès de Antoinette-Pétronille Cantagrel, rue de Buffault, n° 9., 7 février 1833
      inventaire après décès; Buffault (rue); Cantagrel, Antoinette-Pétronille
    - Inventaire après décès de Elisabeth-Louise-Henriette-Clémence Behic, épouse de Pierre-Marie-Louis Castille, décédée à Clermont., 26 février 1833
      inventaire après décès; Behic, Elisabeth-Louise-Henriette-Clémence; Castille, Pierre-Marie-Louis
    - Inventaire après décès de Marie-Marguerite Coqueret, veuve de François-Louis Dufay, rue de Paradis, n° 12., 7 mars 1833
      inventaire après décès; Paradis (rue de); Coqueret, Marie-Marguerite; Dufay, François-Louis
    - Inventaire après décès de Noël-Joseph-G. Gerin, à Montrouge, le 18 février 1833., 30 avril 1833
      inventaire après décès; Montrouge (Hauts-de-Seine); Gerin, Noël-Joseph-G.
    - Inventaire après décès de Marie-Victoire Lavoy, épouse de Jean-Joseph Bertrand, contrôleur de l'Octroi à la barrière de l'école militaire., 8 mai 1833
      inventaire après décès; Ecole-Militaire (chemin de ronde de l'); Lavoy, Marie-Victoire; Bertrand, Jean-Joseph; inspecteur
    - Inventaire après décès de Marguerite-Catherine-Alexandrine Corpet, veuve de Michel-Ameline Mordant Delaunay., 18 septembre 1833
      inventaire après décès; Corpet, Marguerite-Catherine-Alexandrine; Mordant Delaunay, Michel-Ameline
    - Inventaire après décès de Antoine Gasq, rue Neuve des Petits Champs, n° 7., 25 octobre 1833
      inventaire après décès; Neuve-des-Petits-Champs (rue); Gasq, Antoine
    - Inventaire après décès de Marie-Gabrielle Bournac, le 14 septembre 1833., 20 novembre 1833
      inventaire après décès; Bournac, Marie-Gabrielle
    - Inventaire après décès de Pierre Contat, rue de Beaune, n° 21, le 14 novembre 1833., 11 décembre 1833
      inventaire après décès; Beaune (rue de); Contat, Pierre
    - Inventaire après décès de Jean Cnaeps, rue Saint-Nicolas d'Antin, n° 64, le 14 octobre 1833., 26 décembre 1833
      inventaire après décès; Saint-Nicolas-d'Antin (rue); Cnaeps, Jean
    - Inventaire après décès de Julie-Jeanne Osmont, épouse de Jean-Marie-Amable-Henri Simon, le 15 septembre 1833., 27 janvier 1834
      inventaire après décès; Osmont, Julie-Jeanne; Simon, Jean-Marie-Amable-Henri
    - Inventaire après décès de Agathe Lemaitre, veuve de Antoine-Louis Boissière, à Nice, le 20 novembre 1833. Continuation de l'inventaire le 5 février 1834., 30 janvier 1834
      inventaire après décès; Nice (Alpes-Maritimes); Lemaitre, Agathe; Boissière, Antoine-Louis
    - Inventaire après décès de Jeanne-Marie Gallay, épouse de Jean-François Pruppy, le 8 février 1833., 7 février 1834
      inventaire après décès; Gallay, Jeanne-Marie; Pruppy, Jean-François
    - Inventaire après décès de Jean baron de la Rochefoucault, rue de Babylon, n° 10, le 1er février 1834. Continuation de l'inventaire le 24 février et le 16 avril 1834., 13 février 1834
      inventaire après décès; Babylone (rue de); La Rochefoucault, Jean de
    - Inventaire après décès de Lazare-Antoine-Michel Callault, le 5 mars 1834. Continuation de l'inventaire le 3 avril 1834., 24 mars 1834
      inventaire après décès; Callault, Lazare-Antoine-Michel
    - Inventaire après décès de Jean-Baptiste Tabouret, à Passy, sur le quai n° 8., 29 mars 1834
      inventaire après décès; Passy (ancienne commune); Tabouret, Jean-Baptiste
    - Inventaire après l'interdiction de Armand-Marc-Joseph baron de Bourgoing, à Ivry-sur-Seine (Val-de-Marne)., 24 mai 1834
      inventaire; Ivry-sur-Seine (Val-de-Marne); Bourgoing, Armand-Marc-Joseph de
    - Inventaire après décès de François-Lucien Guilbout, rue Montmartre, n° 149., 10 juin 1834
      inventaire après décès; Montmartre (rue); Guilbout, François-Lucien
    - Inventaire après décès de Julienne-Marie Dusmy, épouse de Alexandre-Eugène-Louis-François-Saturnin comte d'Astorg., 26 juin 1834
      inventaire après décès; Dusmy, Julienne-Marie; Astorg, Alexandre-Eugène-Louis-Firmin-Saturnin d'
    - Inventaire après décès de Jean-Michel Perret, graveur, rue Castiglione, n° 6., 5 juillet 1834
      inventaire après décès; Castiglione (rue de); Perret, Jean-Michel; graveur
    - Inventaire après décès de Louis-Ernest Nogaret, rue Taranne, n° 7., 1er octobre 1834
      Acte passé par-devant un notaire substituant:
      Me Perret.
      inventaire après décès; Taranne (rue); Nogaret, Louis-Ernest
    - Inventaire après décès de Michel Bischoff, rue des Brodeurs, n° 4, le 6 octobre 1834.
      inventaire après décès; Brodeurs (rue des); Bischoff, Michel
    - Inventaire après décès de Marie-Anne-Victoire-Louis Henneton, veuve de François Henneton, boulevard Saint-Martin, n° 10., 18 octobre 1834
      inventaire après décès; Saint-Martin (boulevard); Henneton, Marie-Anne-Victoire-Louis; Henneton, François
    - Inventaire après décès de Jean-Baptiste Dulaure, quai Voltaire, n° 5., 30 octobre 1834
      inventaire après décès; Voltaire (quai); Dulaure, Jean-Baptiste
    - Inventaire après décès de Madeleine Amyot, 1ère épouse, et Jeanne-Sophie Labelle, 2èmes épouse à Claude-Edmé Billebault., 18 novembre 1834
      inventaire après décès; Labelle, Jeanne-Sophie; Billebault, Claude-Edmé; Amyot, Madeleine
    - Inventaire après décès de Marie-Catherine-Françoise Buchey, veuve en 1ères noces de Pierre-Etienne Bourgongnon Duvergereton, et veuve en 2èmes noces de Joseph-Ferdinand Duranton, rue du Helder, n° 15, le 28 décembre 1834., 3 janvier 1835
      inventaire après décès; Helder (rue du); Buchey, Marie-Catherine-François; Duranton, Joseph-Ferdinand; Bourgongnon Duvergereton, Pierre-Etienne
    - Inventaire après décès de Nicolas Samson, impasse de la Brasserie, n° 6., 17 janvier 1835
      inventaire après décès; Samson, Nicolas
    - Inventaire après la disparition de Thomas Johnson, et Marie-Françoise Martin, son épouse rue Saint-Lazare, n° 38., 3 mars 1835
      inventaire; Saint-Lazare (rue); Johnson, Thomas; Martin, Marie-Françoise
    - Inventaire après décès de Euphrasie Chollet, veuve en 1ères noces de Jacques Pugnat, et épouse de François-Marie Blanchet., 30 mars 1835
      inventaire après décès; Chollet, Euphrasie; Blanchet, François-Marie; Pignat, Jacques
    - Inventaire après l'absence de Charles-Guillaume Jauvin., 2 avril 1835
      inventaire; Jauvin, Charles-Guillaume
    - Inventaire après décès de André Chalmeau, rue de Charonne, n° 46., 11 avril 1835
      inventaire après décès; Charonne (rue de); Chalmeau, André
    - Inventaire après décès de Félicité-Gabrielle Guillomet, épouse de Jean Romagnat., 24 avril 1835
      inventaire après décès; Guillomet, Félicité-Gabrielle; Romagnat, Jean
    - Inventaire après décès de Etienne Valentin, arrivé à Sainte-Perrine, rue de Chaillot, le 6 juin 1835., 19 juin 1835
      inventaire après décès; Chaillot (rue de); Valentin, Etienne
    - Inventaire après décès de François-Savinien Chambry, confiseur, passage Choiseul, n° 29., 9 juillet 1835
      inventaire après décès; Choiseul (passage); Chambry, François-Savinien
    - Inventaire après décès de Pierre-Denis-Henri Burée, à Auteuil, le 17 juin 1835., 30 juillet 1835
      inventaire après décès; Auteuil (ancienne commune); Burée, Pierre-Denis-Henri
    - Inventaire après décès de Marie Moreau, veuve de Mathias Riffe, rue Saint-Germain l'Auxerrois, n° 43., 20 août 1835
      inventaire après décès; Saint-Germain-l'Auxerrois (rue); Moreau, Marie; Riffe, Mathias
    - Inventaire après décès de Marie-Françoise Grimaud, veuve en 1ères noces de Pierre Roberge, et en 2èmes noces de Joseph-Julien Gallard., 8 septembre 1835
      inventaire après décès; Grimaud, Marie-Françoise; Gallard, Joseph-Julien; Roberge, Pierre
    - Inventaire après décès de Eléonore-Nicole Clément, veuve de Jean Deschamps, impasse des Vignes, n° 2., 10 septembre 1835
      Me Moisson.
      inventaire après décès; Vignes (impasse des); Clément, Eléonore-Nicole; Deschamps, Jean
    - Inventaire après décès de Marguerite-Elisabeth Messager, épouse de Barthélémy-Gabriel Castille, à Maison-sur-Seine, le 17 juin 1835., 16 septembre 1835
      inventaire après décès; Maisons-Laffitte (Yvelines); Messager, Marguerite-Elisabeth; Castille, Barthélémy-Gabriel
    - Inventaire après décès de Marie-Louise Paule, veuve en 1ères noces de Jean-François Laury, et épouse de Louis-Charles-Armand Leriche., 18 septembre 1835
      inventaire après décès; Paule, Marie-Louise; Leriche, Louis-Charles-Armand; Laury, Jean-François
    - Inventaire après décès de Pierre-Alexandre-Edouard de Chaboulon dit Fleury de Chaboulon., 7 octobre 1835
      inventaire après décès; Chaboulon dit Fleury de Chaboulon, Pierre-Alexandre-Edouard de; Fleury de Chaboulon, Pierre-Alexandre-Edouard
    - Inventaire après décès de Marie-Elisabeth Tournier, veuve de Jean-Baptiste Moutonnier. Continuation de l'inventaire le 12 décembre 1835., 3 décembre 1835
      inventaire après décès; Tournier, Marie-Elisabeth; Moutonnier, Jean-Baptiste
    - Inventaire après décès de Jean-Jacques-Sylvestre Durand., 8 décembre 1835
      inventaire après décès; Durand, Jean-Jacques-Sylvestre
    - Inventaire après décès de Anne Gaillard, rue du Faubourg Saint-Antoine, n° 333, le 11 décembre 1835., 29 décembre 1835
      inventaire après décès; Faubourg-Saint-Antoine (rue du); Gaillard, Anne
    - Inventaire après décès de Brigitte Gervais, veuve de Nicolas-Joseph Besançon., 1er février 1836
      inventaire après décès; Gervais, Brigitte; Besançon, Nicolas-Joseph
    - Inventaire après décès de Françoise-Henriette Réaux dite d'Epinay, veuve de Joseph Verron., 3 février 1836
      inventaire après décès; Réaux dite d'Epinay, Françoise-Henriette; Verron, Joseph; Epinay, Françoise-Henriette d'
    - Inventaire après décès de Antoine-Louis Bouleau., 3 février 1836
      inventaire après décès; Bouleau, Antoine-Louis
  - Répertoire. 1836, 11 avril - 1842, 14 septembre, 11 avril 1836 - 14 septembre 1842; MC/RE/XVII/13
    Répertoire des notaires Charles-Georges Clausse (11 avril 1836- 4 août 1837), Henri-Joseph Yver (5 août 1837-14 septembre 1842).
    - Inventaire après décès de Madeleine Petitjean. Continuation de l'inventaire le 27 avril 1836., 21 avril 1836
      inventaire après décès; Petitjean, Madeleine
    - Inventaire après décès de François-Joseph Derbanne. Continuation de l'inventaire le 30 avril 1836, et sa clôture le 7 mai 1836., 26 avril 1836
      inventaire après décès; Derbanne, François-Joseph
    - Inventaire après décès de Alexandre Leroux., 15 juillet 1836
      inventaire après décès; Leroux, Alexandre
    - Inventaire après décès de François-Simon Délan. Continuation de l'inventaire le 21 juillet 1836., 16 juillet 1836
      inventaire après décès; Délan, François-Simon
    - Inventaire après décès de Marie-Nicole Leroy, veuve de Charles Gorhaye, le 22 juin 1836., 22 juillet 1836
      inventaire après décès; Leroy, Marie-Nicole; Gorhaye, Charles
    - Inventaire après décès de Louise-Jeanne Blanc, épouse de Edmé-François-Hélène-Jeannot de Moncey., 30 juillet 1836
      inventaire après décès; Blanc, Louise-Jeanne; Moncey, Edmé-François-Hèlène-Jeannot de
    - Inventaire après décès de Jean-Jacques Turillon., 13 août 1836
      inventaire après décès; Turillon, Jean-Jacques
    - Inventaire après décès de Jean-Joseph Pallé, à Versailles, le 31 juillet 1836., 18 août 1836
      inventaire après décès; Versailles (Yvelines); Pallé, Jean-Joseph
    - Inventaire après décès de Louise-Clarisse de Montbrun, épouse de Paul-Charles-Amable baron Bourgoing, résident à Munich (Bavière)., 7 septembre 1836
      inventaire après décès; Munich (Allemagne); Montbrun, Louise-Clarisse de; Bourgoing, Paul-Charles-Amable
    - Inventaire après décès de Jean-François Coquardon, le 30 août 1836., 15 octobre 1836
      inventaire après décès; Coquardon, Jean-François
    - Inventaire après décès de Adélaïde-Pierrette Leroy, épouse de François-Marie Tiphaine. Ensuite du procès-verbal de défaut du 8 septembre 1809., 29 octobre 1836
      inventaire après décès; Leroy, Adélaïde-Pierrette; Tiphaine, François-Marie
    - Inventaire après décès de Jacques-Christophe Vinant, le 20 novembre 1836., 2 décembre 1836
      Me Godot.
      inventaire après décès; Vinant, Jacques-Christophe
    - Inventaire après décès de Rose-Marie-Perrine Mahé, épouse de Urbain Hérault., 8 décembre 1836
      inventaire après décès; Mahé, Rose-Marie-Perrine; Hérault, Urbain
    - Inventaire après décès de Madeleine-Rosalie Malerme, épouse de Pierre Lesoif., 12 décembre 1836
      inventaire après décès; Malerme, Madeleine-Rosalie; Lesoif, Pierre
    - Inventaire après décès de Marie-Marguerite-Michelle Morel, veuve de Jean Rouillier., 23 décembre 1836
      inventaire après décès; Morel, Marie-Marguerite-Michelle; Rouillier, Jean
    - Inventaire après décès de Louis-Antoine-François Rozet, Préfet du département de l'Aveyron., 2 mars 1837
      inventaire après décès; Rozet, Louis-Antoine-François; préfet
    - Inventaire après décès de Charles-Marie-Louise-Cornélie de Fourevoy, veuve de Louis Taboureau., 23 mars 1837
      inventaire après décès; Fourevoy, Charles-Marie-Louise-Cornélie de; Taboureau, Louis
    - Inventaire après décès de Paul-Joseph-Rémi Delavergne, directeur de la compagnie royale d'assurance contre l'incendie. Continuation de l'inventaire le 4 avril 1837., 28 mars 1837
      inventaire après décès; Delavergne, Paul-Joseph-Rémi; administrateur
    - Inventaire après décès de Auguste-Nicolas Nepveu, le 1er janvier 1837., 31 mars 1837
      inventaire après décès; Nepveu, Auguste-Nicolas
    - Inventaire après décès de Gaspard-Thérèse-Eusèbe Gaudin de La Grange, rue du Hasard, n° 15., 11 avril 1837
      inventaire après décès; Hasard (rue du); Gaudin de La Grange, Gaspard-Thérèse-Eusèbe
    - Inventaire après décès de Marie-Françoise Mahon, épouse de Joseph Moulard., 24 avril 1837
      inventaire après décès; Mahon, Marie-Françoise; Moulard, Joseph
    - Inventaire après décès de Pierre Courrejolle, à Bordeaux, aux allées d'Amour, n° 7., 10 juin 1837
      inventaire après décès; Bordeaux (Gironde); Courrejolles, Pierre
    - Inventaire après décès de Marie-Josèphe Ybert, épouse de François-Dominique George, rue des Martyrs, n° 7., 13 juin 1837
      inventaire après décès; Martyrs (rue des); Ybert, Marie-Josèphe; George, François-Dominique
    - Inventaire au domicile de Berthe-Marie-Camille-Louise de Roncherolles, épouse de Charles-Pierre-Louis de Salignac, marquis de la Mothe Fenelon, séparés suivant jugement du tribunal civil de la Seine du 12 juillet 1837, rue Saint-Guillaume, n° 5., 26 juillet 1837
      inventaire; Saint-Guillaume (rue); Roncherolles, Berthe-Marie-Camille-Louise de; Salignac de La Mothe Fenelon, Charles-Pierre-Louis de